【裁判字號】    97,抗,2138
【裁判日期】    971229
【裁判案由】    聲明異議
【裁判全文】
臺灣高等法院民事裁定                  97年度抗字第2138號
    抗告人  甲○○
上列抗告人因與相對人臺灣麥克股份有限公司間支付命令聲明異
議事件，對於中華民國97年11月26日臺灣板橋地方法院97年度促
字第3126 4號裁定提起抗告，本院裁定如下：
    主  文
抗告駁回。
抗告費用新臺幣壹仟元由抗告人負擔。
    理  由
一、按「送達於應受送達人之住居所、事務所或營業所行之。但
    在他處會晤應受送達人時，得於會晤處所行之」、「送達於
    住居所、事務所或營業所不獲會晤應受送達人者，得將文書
    付與有辨別事理能力之同居人或受僱人」、「送達不能依前
    二條規定為之者，得將文書寄存送達地之自治或警察機關，
    並作送達通知書兩份，一份黏貼於應受送達人住居所、事務
    所、營業所或其就業處所門首，另一份置於該送達處所信箱
    或其他適當位置，以為送達。寄存送達，自寄存之日起，經
    十日發生效力」，民事訴訟法第136條第1項、第137條第1項
    及第 138條第1、2項定有明文。至於應受送達人究於何時前
    往領取應受送達之文書，或並未前往領取，該文書嗣經退還
    原送達法院，於送達之效力均無影響。又「債務人於支付命
    令送達後，逾二十日之不變期間，始提出異議者，法院應以
    裁定駁回之」，民事訴訟法第518條亦有明定。
二、本件抗告意旨略以：相對人聲請對伊核發支付命令，臺灣板
    橋地方法院（下稱板橋地院）於民國97年6月19日核發97 年
    度促字第31264號支付命令（下稱系爭支付命令），然伊當
    時並未收到系爭支付命令，嗣因板橋地院於97年11月7日裁
    定更正系爭支付命令，伊於同年月18日至臺北縣新莊市頭前
    派出所領取該更正裁定後，始知悉有系爭支付命令，並於同
    年月24日至板橋地院領取系爭支付命令，而得知內容。又系
    爭支付命令之送達證書上註明於97年7月1日送達至頭前派出
    所，惟伊從未接獲頭前派出所之通知，且頭前派出所亦無伊
    之簽收紀錄。是系爭支付命令核發後既未於3個月內送達予
    伊，系爭支付命令即失其效力。惟伊於97年11月25日就系爭
    支付命令提出異議，竟遭原裁定駁回，爰提起抗告請求廢棄
    原裁定云云。
三、經查，系爭支付命令於97年7月1日送達至抗告人住所，因未
    獲會晤本人，亦無受領文書之同居人或受僱人，送達人乃將
    將文書寄存於送達地之警察機關即新莊頭前派出所，並作送
    達通知書兩份，一份黏貼於應受送達人住所門首，另一份置
    於該送達處所信箱或其他適當位置，以為送達，有板橋地院
    非訟中心送達證書及抗告人戶籍謄本附卷可稽（見地院卷第
    20、22頁），是系爭支付命令已於97年7月1日合法寄存送達
    予抗告人，並於寄存之日起經10日，即97年7月11日生合法
    送達效力，此不因抗告人有無至頭前派出所領取系爭支付命
    令而有不同。是抗告人至97年11月25日始就系爭支付命令提
    出異議，顯逾20日不變期間，原裁定因此駁回抗告人之異議
    ，依法並無不合。抗告人謂系爭支付命令未於 3個月內送達
    予抗告人，已失其效力云云，揆諸前開說明，即顯不足採。
    是抗告意旨指摘原裁定不當，求予廢棄，為無理由，應予駁
    回，爰裁定如主文。
中    華    民    國    97    年    12    月   29    日
                    民事第十六庭
                        審判長法  官 劉靜嫻
                              法  官 呂淑玲
                              法  官 湯美玉
正本係照原本作成。
不得再抗告。
中    華    民    國    97    年    12    月    29    日
                              書記官 蕭進忠


司法院資訊處製作；財團法人民間司法改革基金會備份。
